【裁判字號】    97,上訴,4205
【裁判日期】    981125
【裁判案由】    廢棄物清理法
【裁判全文】
臺灣高等法院刑事判決                97年度上訴字第4205號
上  訴  人
即  被  告  甲○○
選任辯護人  彭上華律師
上  訴  人
即  被  告  戊○○
            丁○○
            乙○○
上列三人共同
選任辯護人  連耀霖律師
上  訴  人
即  被  告  丙○○  男  43歲.
                    身分證統一.
                    住花蓮縣玉.
                    居台北縣板.
上列上訴人因廢棄物清理法案件，不服臺灣板橋地方法院97年度
訴字第842號，中華民國97年7月4日第一審判決（起訴案號：臺
灣板橋地方法院檢察署96年度偵字第849號），提起上訴，本院
判決如下：
    主  文
原判決關於甲○○、丁○○部分均撤銷。
甲○○共同未依廢棄物清理法規定領有廢棄物清除、處理許可文
件，從事廢棄物清除、處理，處有期徒刑壹年；減為有期徒刑陸
月，如易科罰金，以新台幣壹仟元折算壹日。
丁○○無罪。
其他上訴駁回。
    事  實
一、甲○○為臺北縣三峽鎮竹崙里里長，其個人為進行道路拓寬
    工程，於民國九十五年十二月間某日，徵得臺北縣三峽鎮○○段紫微小段二三四地號土地之所有權人丁○○之同意，提
    供該地號土地毗鄰道路部份（下稱系爭土地），作為拓寬道
    路之用，交由甲○○全權處理。甲○○與鄰居戊○○、曳引
    車駕駛丙○○、乙○○均明知未向主管機關申請取得廢棄物
    清除、處理許可文件，不得從事廢棄物清除、處理工作，竟
    未經主管機關許可，亦未領得廢棄物清除、處理許可文件，
    且未依「營建事業廢棄物再利用管理辦法」取得個案再利用
    許可，即於九十五年十二月二十六日下午一時許，由甲○○
    委託戊○○透過不詳姓名之成年人以無線電呼叫方式，招來
    曳引車駕駛丙○○、乙○○、林森章、曹健東、葉秀仁（以
    上三人均經原判決確定）分別駕駛車牌號碼八六二－ＡＪ號
    、四一六－ＧＦ、八Ｅ－五三七號、八三七－ＡＪ號、二○
    七－ＧＢ號曳引車，自台北市○○路等各建築工地或資源回
    收場，清除並載運包含磚塊、混凝土塊、鋼筋、塑膠類廢棄
    物之營建混合廢棄物，至不知情之丁○○所提供之上開土地
    進行回填處理，戊○○在現場指揮曳引車傾倒營建混合廢棄
    物，甲○○則自行駕駛挖土機進行營建混合廢棄物之回填整
    地處理工作，共同從事廢棄物清除、處理工作，回填面積約
    七十平方公尺供作道路，一百六十六平方公尺供作空地。嗣
    於同日下午五時三十分許，經警會同臺北縣政府水利及下水
    道局等單位到場會勘，扣得所有人不明之挖土機一輛及分屬
    東展交通股份有限公司、松信交通事業股份有限公司、萬葉
    交通股份有限公司、儒順通運有限公司、松佳交通有限公司
    所有之曳引車五輛，始查悉上情。
二、案經臺北縣政府警察局報告臺灣板橋地方法院檢察署檢察官
    偵查聲請以簡易判決處刑，經本院改依通常程序審理。
    理  由
壹、被告以外之人於審判外之陳述，經當事人於審判程序同意作
    為證據，法院審酌該言詞陳述或書面陳述作成時之情況，認
    為適當者，亦得為證據。當事人、代理人或辯護人於法院調
    查證據時，知有第一百五十九條第一項不得為證據之情形，
    而未於言詞辯論終結前聲明異議者，視為有前項之同意。刑
    事訴訟法第一百五十九條之五定有明文。查本案所引之下列
    證據，均未據上訴人即被告甲○○、戊○○、丁○○、丙○○、乙○○等人、及檢察官與辯護人否認其證據能力，亦未
    於本案言詞辯論終結前聲明異議，本院審酌該等證據並無違
    法取證或證明力顯然過低之情事，均得採為證據。
貳、有罪部分：
一、犯罪事實之認定：
  (一)訊據被告甲○○、戊○○、丙○○、乙○○等人均否認犯罪
    ，甲○○辯稱：其是基於公益，因為該地常發生車禍，回填
    土地為將道路截彎取直云云；戊○○辯稱：其受被告甲○○
    委託才去調度載廢土的車輛，只在該處幫忙打掃、指揮交通
    沒有犯罪故意云；丙○○辯稱：其尚未倒土，即被查獲云云
    ；乙○○辯稱：其並非去倒廢土，里長說要鋪路云云。
  (二)經查：
  1.被告甲○○為里長，其個人為進行道路拓寬工程，於九十五
    年十二月間某日，徵得臺北縣三峽鎮○○段紫微小段二三四
    地號土地之所有權人即被告丁○○之同意，提供系爭土地，
    作為拓寬道路之用。嗣被告甲○○於九十五年十二月二十六
    日下午一時許，委託被告戊○○透過不詳姓名之成年人以無
    線電呼叫方式，招來曳引車駕駛即被告丙○○、乙○○、林
    森章、曹健東、葉秀仁等人分別駕駛前開曳引車，自台北市
    ○○路等各建築工地及廢土場，清除並載運營建混合廢棄物
    （下稱廢棄土）至系爭土地，由甲○○、戊○○進行回填處
    理，戊○○在現場指揮曳引車傾倒廢棄土，甲○○自行駕駛
    挖土機，進行廢棄土之回填及整地等處理工作。被告甲○○
    在系爭土地回填廢棄物，並未申請主管機關許可；甲○○、
    戊○○、丙○○、乙○○等人亦均未領得廢棄物清除、處理
    之許可文件，且未依「營建事業廢棄物再利用管理辦法」取
    得個案再利用許可等事實，此據甲○○、戊○○、丙○○、
    乙○○等人先後於警詢、偵查、原審及本院均坦承不諱，復
    經證人即現場處理警員魏茂興於偵查中、證人即被告丙○○
    、乙○○於原審均證述明確（見偵查卷第一九三頁、原審審
    判筆錄第四頁以下），並有土方單七紙、曳引車代保管條五
    紙、挖土機代保管條一紙、臺北縣違規使用山坡地涉及違反
    水土保持法、山坡地保育利用條例案件現場會勘紀錄、臺北
    縣政府（水利及下水道局）會勘紀錄（以上見偵查卷第五十
    二頁以下）、臺北縣政府警察局刑警大隊施工前後現場勘查
    照片共五十四幀（見偵查卷第六十五頁以下、第一九五頁以
    下）、車籍作業系統查詢認可資料十紙（見偵查卷第九十五
    頁以下）、被告丁○○之土地所有權狀影本一紙、被告甲○○提出之施工前後現場照片六幀（以上見偵查卷第一六九頁
    以下）、臺北縣政府警察局刑警大隊現場勘查照片四十三幀
    （見偵查卷第六十五頁以下）、臺北縣樹林地政事務所九十
    六年十月十八日北縣樹地測第○九六○○一三三二一號函暨
    函附土地登記謄本、土地複丈成果表等（見偵查卷第二六五
    頁以下）可憑，堪以認定。
  2.按廢棄物清理法所稱廢棄物，分下列二種：一般廢棄物：
    由家戶或其他非事業所產生之垃圾、糞尿、動物屍體等足以
    污染環境衛生之固體或液體廢棄物；事業廢棄物：(甲)有害
    事業廢棄物：由事業所產生具有毒性、危險性，其濃度或數
    量足以影響人體健康或污染環境之廢棄物。(乙)一般事業廢棄
    物：由事業所產生有害事業廢棄物以外之廢棄物，廢棄物清
    理法第二條第一項定有明文。又內政部訂頒之「營建剩餘土
    石方處理方案」第二點，固明定營建剩餘土石方之種類包含
    建築工程、公共工程及建築物拆除工程施工所產生之剩餘泥
    、土、砂、石、磚、瓦、混凝土塊等，經暫屯、堆置可供回
    收、分類、加工、轉運、處理、再生利用者，屬有用之土壤
    砂石資源，而不屬於上揭廢棄物之範圍。惟「營建剩餘土石
    方」並不包括施工所附帶產生之金屬屑、玻璃碎片、塑膠類
    、木屑、竹片、紙屑、瀝青等廢棄物，如營建剩餘土石方混
    合有工程施工建造、建築拆除、裝修工程及整地刨除所產生
    之廢金屬、玻璃碎片、塑膠類、木屑、竹片、紙屑、瀝青等
    廢棄物，則為營建混合廢棄物，而屬於事業廢棄物之範圍，
    此觀內政部訂頒之「營建事業廢棄物再利用種類及管理方式
    」編號八之規定即明，是營建混合廢棄物之再利用程序，自
    應依「營建事業廢棄物再利用管理辦法」申請個案再利用許
    可，始謂適法。觀諸本案前揭現場勘查照片（見偵查卷第六
    十八頁、第六十九頁、第七十一頁、第七十三頁、第七十四
    頁），傾倒在系爭土地之物，包含磚、土、混凝土塊、鋼筋
    、塑膠類廢棄物等，依照上開說明，係屬營建混合廢棄物，
    而為廢棄物清理法所稱之事業廢棄物，是其清除、處理，自
    應依廢棄物清理法之規定辦理；其再利用，並應依「營建事
    業廢棄物再利用管理辦法」申請個案再利用許可，始得為之
    。
  3.次按從事廢棄物清除、處理業務者，應向直轄市、縣（市）
    主管機關或中央主管機關委託之機關申請核發公民營廢棄物
    清除處理機構許可文件後，始得受託清除、處理廢棄物業務
    ，廢棄物清理法第四十一條第一項定有明文。又按廢棄物清
    理法第四十六條第一項第四款所規定之犯罪構成要件行為，
    計有貯存、清除及處理三者。就事業廢棄物而言，其中所謂
    貯存，係指事業廢棄物於清除、處理前，放置於特定地點或
    貯存容器、設施內之行為；清除，係指事業廢棄物之收集、
    運輸行為；處理，則包含：中間處理：指事業廢棄物在最
    終處置或再利用前，以物理、化學、生物、熱處理或其他處
    理方法，改變其物理、化學、生物特性或成分，達成分離、
    減積、去毒、固化或穩定之行為。最終處置：指衛生掩埋
    、封閉掩埋、安定掩埋或海洋棄置事業廢棄物之行為。再
    利用：指事業產生之事業廢棄物自行、販賣、轉讓或委託做
    為原料、材料、燃料、填土或其他經中央目的事業主管機關
    認定之用途行為，並應符合其規定者，行政院環境保護署發
    布之「事業廢棄物貯存清除處理方法及設施標準」第二條第
    一款、第二款、第三款規定甚明。查被告戊○○受被告甲○○委託，以無線電呼叫方式，招來曳引車駕駛即被告丙○○
    、乙○○、林森章、曹健東、葉秀仁分別駕駛曳引車，自各
    建築工地或資源回收場，清除並載運營建混合廢棄物至系爭
    土地進行回填處理，戊○○在現場指揮曳引車傾倒廢棄土，
    甲○○駕駛挖土機進行廢棄土之回填整地等處理工作。被告
    甲○○、戊○○、丙○○、乙○○等人，基於共同清除、處
    理廢棄物之犯意聯絡，並均參與行為之分擔，其等共同從事
    廢棄物清除、處理之工作，至為明確。
  4.被告甲○○出於拓寬道路之目的，而委請被告戊○○招來司
    機運送廢棄土施工，故其對於施工填土所使用者係廢棄土，
    知之甚詳，且明知此案無法經申請核准，故未經申請等事實
    均經甲○○供述明確（見原審卷第九十八頁），據此，其存
    有清除、處理廢棄土之犯罪故意已明，無從推卸。關於被告
    戊○○找司機即被告乙○○載運廢棄土至系爭土地傾倒一事
    ，業據乙○○於偵查及原審證述甚明（見偵查卷第一六五頁
    、第一六六頁、原審卷第九十二頁），其餘被告丙○○等司
    機雖未敘明由何具體人士告知可至系爭土地傾倒，其中多位
    僅表示因聽聞無線電之消息而前往系爭土地傾倒廢棄土等語
    ，惟據被告甲○○以證人之身分在偵查中證述：關於砂石車
    司機，是伊請被告戊○○聯絡等情確定（見偵查卷第一六七
    頁），又被告戊○○關於其係請一位砂石車司機，使用無線
    電幫其聯絡其他砂石車司機載運廢棄土至系爭土地，其自己
    亦在現場指揮交通，指揮司機傾倒廢棄土之位置等情亦均供
    述甚詳（見偵查卷第一六六頁），足徵其具參與從事本件清
    除、處理廢棄物之犯意無疑，並分擔行為之實施。被告丙○○、乙○○既已坦承未經核准，而以砂石車運輸本件廢棄土
    ，而運輸廢棄物等情，而該運輸行為為廢棄物清理法所規定
    之「清除」廢棄物犯罪行為態樣之一，已如前述，其二人明
    知系爭土地未經核准清除、處理廢棄土，本不得為之，竟載
    運廢棄土前往現場，故其二人具共同之犯意，並參與運輸之
    行為已明，縱認其二人載運廢土抵達現場尚未傾倒，即為警
    查獲，仍無礙於其犯罪行為之成立。是被告甲○○、戊○○
    、丙○○、乙○○所辯，均不足採信，本件事證明確，其等
    上揭犯行均堪以認定。甲○○之辯護人聲請傳訊證人吳聰明
    ，以證明原道路過於彎曲，致經常發生交通事故，與本院認
    定被告甲○○犯罪之目的相符，無庸傳喚，併此敘明。
二、論罪：核被告甲○○、戊○○、丙○○、乙○○所為，均係
    犯廢棄物清理法第四十六條第一項第四款之未依廢棄物清理
    法規定領有廢棄物清除、處理許可文件，從事廢棄物之清除
    、處理罪；被告甲○○、戊○○、丙○○、乙○○間，就前
    開廢棄物清理法第四十六條第一項第四款之犯行，有犯意聯
    絡及行為分擔，均為共同正犯。被告甲○○利用不知情之丁○○犯罪，為間接正犯。
三、撤銷改判部分：
  (一)上訴人即被告甲○○上訴理由略以：
    1.被告甲○○為臺北縣三峽鎮竹崙里里長，因系爭土地旁之
      道路過於彎曲，經常發生交通事故，其遂與地主即被告丁○○商議，由被告丁○○無償提供土地，由其進行截彎取
      直道路拓寬工程，以求減少交通事故之發生，故其與被告
      丁○○、戊○○、乙○○等人，皆係出於公益而為本件行
      為，絕無個人私利。臺北縣三峽鎮公所於九十七年十月二
      十三日派員至系爭土地辦理會勘，會勘結論為：「依所提
      出之相片顯示該路段為彎道，現有道路旁邊有私設車庫妨
      礙視線，對交通可能造成危險，而經現場勘查結果，該路
      段經改善後對交通安全確有實質改善幫助」，足證被告甲○○整地係為公益，且整治結果確有改善當地交通安全。
    2.被告甲○○係委託被告戊○○向資源回收廠調度載磚頭之
      車輛作為土地回填之用，惟至現場之曳引車傾倒後隨即離
      去，被告甲○○並無法一一檢驗傾倒之物究竟為何，且有
      其他的曳引車駕駛聽到無線電呼叫即無招自來，致傾倒在
      現場之廢棄土已非被告甲○○所能掌控，被告甲○○並無
      傾倒廢棄物之故意。
    3.本件其他被告於原審均獲緩刑之宣告，惟獨被告甲○○未
      為緩刑之宣告，科刑顯有過重之嫌。
  (二)經查，被告甲○○基於道路拓寬之目的，實施本件犯行，亦
    為本院所認定，其雖出於公益之目的，惟其對於觸犯廢棄物
    清理法之犯罪事實有所認識而仍實施，其具犯罪之故意甚為
    明顯，所實施之手段既犯法，自不得因之免除刑責。又被告
    甲○○在現場自行操作挖土機填土、整地，為其所承認，此
    事實業經認定明確，倘欲回填非廢棄土，則其應有出資買土
    之作為，被告甲○○對於其未出錢買土一節，並不爭執，其
    既係委託被告戊○○招來廢棄土，自不可能不知所傾倒者為
    廢棄土。綜上，被告甲○○上訴所辯雖無理由，惟其取得地
    主丁○○之同意，獻出系爭土地供作拓寬道路之用，關於填
    土一事，丁○○交其處理，此部分丁○○對於傾倒廢棄土之
    情，應不具犯意（詳論見以下丁○○部分），原審認定被告
    甲○○取得丁○○之同意，提供土地作為回填廢棄物之場所
    ，未論被告甲○○為間接正犯，尚有未合，原判決此部分既
    有可議之處，即應予撤銷改判。爰審酌被告甲○○之素行，
    及其所為係因個人為進行道路拓寬工程，以方便附近人車通
    行之安全，其動機、目的雖非為私利，惟其身為里長，卻不
    依法行政，罔顧土地自然狀態之永續利用，未經主管機關許
    可，帶頭進行廢棄物之清除、處理工作，足以妨害環境衛生
    ，有危及生態自然發展之虞；兼衡本件回填面積約七十平方
    公尺毗鄰道路部分供作道路，後方一百六十六平方公尺供作
    空地，有檢察官所囑託之台北縣樹林地政事務所複丈成果表
    可憑（見偵卷第二六七頁）；本院另函詢主管機關台北縣政
    府水利局，有關系爭土地回填有無致生公共危險之虞，經函
    覆：系爭土地現況有施作擋土牆，其毗鄰坡地已附生農作物
    及雜草，尚無土石崩落流失之疑慮等情，有該局九十八年九
    月八日北水資字第○九八○○一四一八○號函可稽（見本院
    卷第一三二頁）；並斟酌被告甲○○以公益為藉口否認犯行
    之犯後態度等一切情狀，量處有期徒刑一年，以資懲儆。又
    本案犯罪之時間在九十六年四月二十四日以前，悉合於中華
    民國九十六年罪犯減刑條例第二條第一項第三款之減刑條件
    ，應減其宣告刑二分之一為有期徒刑六月，併諭知易科罰金
    之折算標準。
  (三)被告甲○○前於九十年間因違反水土保持法及詐欺案件，經
    本院於九十七年六月十七日以九十六年度上更二字第五三五
    號判決判處有期徒刑六月，如易科罰金，以銀元三百元折算
    一日，減為有期徒刑三月，如易科罰金，以銀元三百元折算
    一日（尚未確定）；復於九十三年間因誣告案件，經本院於
    九十五年四月六日以九十四年度上訴字第三三五七號判決判
    處有期徒刑八月（尚未確定），有本院被告前案紀錄表在卷
    可參；且被告甲○○始終否認本案犯行，尚難認其無再犯之
    虞，自不宜為緩刑之諭知。扣案被告甲○○駕駛之挖土機一
    輛所有人不明；又扣案之曳引車五輛，分屬東展交通股份有
    限公司、松信交通事業股份有限公司、萬葉交通股份有限公
    司、儒順通運有限公司、松佳交通有限公司所有，有上開車
    籍作業系統查詢認可資料存卷足佐，均非被告等所有之物，
    依法均無從為沒收之諭知。
四、上訴駁回部分：
  (一)上訴人即被告戊○○上訴理由略以：
    1.依行政院環境保護署九十七年五月六日環署廢字第○九七
      ○○三一六二五號函所示，建築工程、公共工程及其他民
      間工程所產生之剩餘泥、土、砂、石、磚、瓦、混凝土塊
      等，屬有用資源，至於因施工所產生之金屬屑、玻璃碎片
      、廢塑膠、廢木材等，屬於營建廢棄物。被告戊○○受被
      告甲○○委任，請曳引車司機載運磚塊、土石等至系爭土
      地傾倒，依前揭函示，該傾倒回填之物，係屬有用資源，
      並非廢棄物，原判決認定為營建混合廢棄物，應有違誤。
    2.被告戊○○並未透過他人以無線電呼叫曳引車，除被告乙○○外，其他曳引車司機均非被告戊○○所招來，原判決
      認定有誤。
    3.被告戊○○係因有感於被告甲○○身為里長，為改善地方
      交通，減少車禍發生，而願為地方出錢出力，才應被告甲○○要求，叫來廢棄之磚塊、土石回填系爭土地，被告戊○○完全係為公益，並未收取分文，原判決判處其有期徒
      刑一年二月（減為有期徒刑七月），實屬過重。
  (二)上訴人即被告丙○○上訴理由略以：被告丙○○經由無線電
    得知系爭土地有整地缺土之需求，乃載運剩餘土石方至該處
    ，但至現場後因得知不合法而未傾倒。被告丙○○載運之土
    石方為有用之「營建剩餘土石方」，原審不應以廢棄物清理
    法第四十六條第一項第四款予以論罪科刑。
  (三)上訴人即被告乙○○上訴理由略以：被告乙○○係應被告戊○○請求載運工程廢土至系爭土地傾倒，惟尚未傾倒即被警
    方攔截，現場之廢土亦非被告乙○○所傾倒，且警方於被告
    戊○○身上查獲之土方單上記載之車號均與被告乙○○駕駛
    之曳引車不符，並無任何證據證明被告乙○○有傾倒廢棄物
    之行為，原判決認被告乙○○犯廢棄物清理法第46條第1項
    第4款之罪，即有違誤，蓋該條並無處罰未遂犯之規定，被
    告乙○○之行為應屬不罰。
  (四)經查，本件傾倒之廢棄土，包含磚、土、混凝土塊、鋼筋、
    塑膠類廢棄物等，係屬營建混合廢棄物無訛；又除乙○○外
    ，其餘曳引車司機亦係由被告戊○○透過不詳之砂石車司機
    ，以無線電話聯絡等情；此外，被告丙○○、乙○○等人縱
    尚未傾倒廢棄土於系爭土地即為警查獲，亦成立廢棄物清理
    法第四十六條第一項第四款之罪，均論述在前，並經原審斟
    酌後認定。原審適用廢棄物清理法第四十六條第一項第四款
    、刑法第二十八條等規定，並審酌被告戊○○等人之犯罪手
    段、所生危害、犯後頗具悔意之態度等一切情狀，量處戊○○有期徒刑一年二月，量處丙○○、乙○○各有期徒刑一年
    ，復援引中華民國九十六年罪犯減刑條例第二條第一項第三
    款之規定，戊○○之宣告刑減為有期徒刑七月，丙○○、乙○○之宣告刑各減為有期徒刑六月，並就丙○○、乙○○部
    份均諭知易科罰金折算標準。復以被告戊○○、丙○○、乙○○前均未曾因故意犯罪受有期徒刑以上刑之宣告，有本院
    被告前案紀錄表各一份在卷可稽，其等因受被告甲○○之請
    託，一時失慮，致觸犯本件犯行，因認經此偵、審程序及罪
    刑之宣告，其等當知所警惕，信無再犯之虞，併各宣告緩刑
    三年。本院斟酌上情，並考量系爭土地目前無生公共危險之
    虞等情，認原審關於此三名被告之判決，認事、用法均無違
    誤，量刑亦屬妥適，被告戊○○等人以前開陳詞上訴，為無
    理由，其等之上訴均應予駁回。
、無罪部分：
一、公訴意旨略以：被告丁○○提供系爭土地，作為回填廢棄物
    之場所，供被告甲○○等人從事本件廢棄物之清除、處理，
    因認丁○○涉犯廢棄物清理法第四十六條第一項第三款之未
    經主管機關許可，提供土地回填廢棄物罪嫌，並以被告丁○○之供述、查獲員警魏茂興於偵查中之證述、土方單、現場
    會勘紀錄二張、土地所有權狀、現場照片、樹林地政事務所
    測量圖等為據。
二、被告丁○○否認有違反廢棄物清理法犯行，辯稱：其為系爭
    土地之地主，因里長即被告甲○○向其提議，系爭土地面臨
    彎道，視野不佳，經常發生車禍，擬自費載運土石回填，使
    道路截彎取直，以利通行，其有感於被告甲○○為地方出錢
    出力，乃答應進行回填。被告丁○○僅單純同意以自有土地
    供回填，未收取任何費用，並信任被告甲○○身為里長，會
    依法辦理，完全不知回填有違法之問題等語。
三、按廢棄物清理法第四十六條第一項第三款犯罪之成立，以行
    為人具主觀之故意為要件，倘其對於所提供之土地，供作土
    地回填、堆置廢棄物一事，沒有認知，即不能以此罪相繩。
    經查，檢察官所提之證據雖能證明被告丁○○提供系爭土地
    ，被告甲○○等人未經核准，在系爭土地從事廢棄物之清除
    、處理，惟對於被告丁○○具有犯意一節，所為之舉證尚屬
    不足，蓋被告甲○○身為里長，被告丁○○願意接受其提議
    而將自己所有之土地無償貢獻，足徵被告丁○○對里長甲○○有相當之信任，其中土地一部份嗣後因本件回填行為，亦
    確實成為道路，有前揭複丈成果圖可憑，被告丁○○僅無償
    提供土地，對於土地之拓寬處理全權由甲○○負責，關於回
    填內容並未介入實施或參與意見，參以其毗鄰系爭土地而居
    ，應無願意於系爭土地堆置廢棄土污染自己居住環境之可能
    ，又丁○○為二十五年出生，案發時已年逾七十歲，對事務
    之關心極可能較年輕之人淡出，以其獻地之舉，即推論其具
    提供土地回填、堆置廢棄物，應非的論。核被告丁○○所辯
    完全不知回填廢棄物等語，尚非不可能，應不排除合理懷疑
    之可能性，此部分原審為有罪之認定，採證尚屬未合，被告
    丁○○為有理由，應就此部分撤銷原判決，為無罪之諭知。
據上論斷，應依刑事訴訟法第三百六十八條、第三百六十九條第
一項前段、第三百六十四條、第二百九十九條第一項前段、第三
百零一條第一項，廢棄物清理法第四十六條第一項第四款，刑法
第十一條前段、第二十八條、第四十一條第一項前段，中華民國
九十六年罪犯減刑條例第二條第一項第三款、第七條、第九條，
判決如主文。
本案經檢察官劉靜婉到庭執行職務。
中    華    民    國    98    年    11    月    25    日
            刑事第二十一庭審判長法  官  蔡聰明
                                法  官  許永煌
                                法  官  趙文卿
以上正本證明與原本無異。
如不服本判決，應於收受送達後10日內向本院提出上訴書狀，其
未敘述上訴之理由者並得於提起上訴後10日內向本院補提理由書
（均須按他造當事人之人數附繕本）「切勿逕送上級法院」。
被告丁○○不得上訴。
                                書記官  葉金發
中    華    民    國    98    年    11    月    26    日
附錄：本案論罪科刑法條全文
廢棄物清理法第46第1項第4款
有下列情形之一者，處 1 年以上 5 年以下有期徒刑，得併科新
臺幣 3 百萬元以下罰金：
四、未依第41條第1項規定領有廢棄物清除、處理許可文件，從
    事廢棄物貯存、清除、處理，或未依廢棄物清除、處理許可
    文件內容貯存、清除、處理廢棄物。


司法院資訊處製作；財團法人民間司法改革基金會備份。
